臺灣彰化地方法院刑事判決　　　　　　　96年度訴字第2394號
公　訴　人　臺灣彰化地方法院檢察署檢察官
被　　　告　甲○○
　　　　　　　　　　（現於臺灣彰化監獄執行中）
上列被告因毒品危害防制條例案件，經檢察官提起公訴（96年度
毒偵字第5477、5478、5479、5480號），被告於準備程序中自白
犯罪，本院以簡式審判程序判決如下：
    主  文
甲○○犯如【附表】所示之罪，各處刑如【附表】所示，應執行
有期徒刑貳年，扣案包裝過毒品之殘渣袋壹個沒收銷燬之。
    事實及理由
一、犯罪事實：
  (一)甲○○前因施用毒品案件，經強制戒治後，於民國（下同）
    90年12月30日執行完畢釋放。又於93年間犯施用毒品案，經
    本院（93年訴字第158號判決）處有期徒刑1年2月、6月，定
    應執行刑1年6月，95年12月24日執行完畢出監（構成累犯）
    。其又於96年3月間，因施用毒品案件，96年3月27日被查獲
    ，96年5月9日經檢察官提起公訴（96年9月29日經臺灣高等
    法院台中分院96年上訴字第2047號判決處有期徒刑4月，96
    年10月24日始入監執行）。
  (二)甲○○明知自己尚有毒品案件偵查、審理中，竟不知收斂，
    竟基於施用第一級毒品海洛因之各別犯意：
  1.於96年5月10日上午7時許，在彰化縣員林鎮○○里○○街
    136巷7號住處，以針筒注射方式，施用第一級毒品海洛因1
    次，嗣於96年5月10日為警查獲，經其同意採驗尿液結果呈
    「可待因、嗎啡」陽性反應，始查悉上情。
  2.於96年6月9日中午12時許，其同上住處，以摻入香菸方式，
    施用第一級毒品海洛因1次。嗣於96年6月11日，為警查獲，
    採驗尿液結果呈「可待因、嗎啡」陽性反應，始查悉上情。
  3.於96年6月11日中午某時，在同上住處，以針筒注射方式，
    施用第一級毒品海洛因1次，嗣於96年6月12日中午，經警持
    搜索票在上述住處查獲，並扣得包裝過海洛因之殘渣袋一個
    ，並經採集尿液送驗，呈「可待因、嗎啡」陽性反應，查悉
    上情。
  4.於96年6月12日中午12時許，在同上住處，以針筒注射方式
    ，施用第一級毒品一次，嗣於96年6月13日，經警查獲採集
    尿液送驗，呈「可待因、嗎啡」陽性反應，始查悉上情。
二、認定事實之證據及理由：
  (一)被告如下之四次警訊自白，及本院審理中之自白。
┌─┬────────────────────────────┐
│  │警訊筆錄                                                │
├─┼────────────────────────────┤
││96年5月10日11：47～11：53警訊筆錄：「方式是海洛因滲入針 │
│  │筒內加水稀釋... 最近一次使用毒品海洛因於96年5月10日7時許│
│  │」等語（96毒偵字第2822號卷P.3）                         │
├─┼────────────────────────────┤
││96年6月11日15：30～15：42警訊筆錄：「96年6月9日中午12時 │
│  │許，在住家房間內，將海洛因摻入香菸點火吸食」等語（96毒偵│
│  │字第3429號卷P.3）                                       │
├─┼────────────────────────────┤
││96年6月13日23：25～23：45警訊筆錄：「96年6月11日中午在彰│
│  │化縣員林鎮○○里○○街136巷7號施用毒品。.. 我是將少許海 │
│  │洛因粉末滲入針筒加水，再加入體內靜脈成癮」（96毒偵字第  │
│  │3320 號卷P.3）                                          │
├─┼────────────────────────────┤
││96年6月12日15：10～15：33警訊筆錄：「我於96年6月12日中午│
│  │12時許..施打海洛因」等語（96毒偵字第2898號卷P.3）       │
└─┴────────────────────────────┘
  (二)四次採尿時間及檢驗尿液代號與真實姓名對照認證單，均證
    明被告接受採尿送驗之事實：
┌─┬────────┬───────────┐
│  │採尿時間        │對照單出處            │
├─┼────────┼───────────┤
││96年5月10日中午 │96毒偵字第2822號卷P.6 │
├─┼────────┼───────────┤
││96年6月11日下午 │96毒偵字第3429號卷P.6 │
├─┼────────┼───────────┤
││96年6月12日下午 │96毒偵字第2898號卷P.7 │
├─┼────────┼───────────┤
││96年6月13日夜間 │96毒偵字第3320號卷P.6 │
└─┴────────┴───────────┘
  (三)詮昕科技股份有限公司濫用藥物尿液檢驗報告書4紙，證明
    被告驗尿呈現「嗎啡、可待因」之陽性反應，且濃度越來越
    高，顯然並非前次已查獲犯行所遺留之影響，指數個別如下
    ：
┌─┬─────┬─────┬──────────────────┐
│  │可待因指數│嗎啡指數  │驗尿報告出處                        │
├─┼─────┼─────┼──────────────────┤
││722ng/ml  │5601ng/ml │96年5月17日收樣報告，96毒偵字第2822 │
│  │          │          │號卷P.5                             │
├─┼─────┼─────┼──────────────────┤
││916 ng/ml │6023ng/ml │96年6月14日收樣報告，96毒偵3429號卷 │
│  │          │          │P.5                                 │
├─┼─────┼─────┼──────────────────┤
││1793ng/ml │8137ng/ml │96年6月14日收樣報告，96毒偵字第3209 │
│  │          │          │號卷P.3                             │
├─┼─────┼─────┼──────────────────┤
││1736ng/ml │8556ng/ml │96年6月14日收樣報告，96毒偵字第3320 │
│  │          │          │號卷P.5                             │
└─┴─────┴─────┴──────────────────┘
    行政院衛生署管制藥物管理局93年7月16日管檢字第0930006
    199 號函示意見：「依據Clark's Analysis of Drugs and
    Poisons一書第三版之記載：... 第一級毒品海洛因亦可代
    謝成嗎啡，且海洛因常見含有少量6-乙醯可待因雜質成分，
    該成分可代謝為可待因及嗎啡。... 」（參照行政院衛生署
    管制藥品管理局發行「濫用藥物檢驗相關解釋彙編」P.14）
    故可證明被告因施用海洛因而同時檢出「可待因、嗎啡」陽
    性反應。
  (四)此外尚有包裝過毒品之殘渣袋一個，及查獲之照片（96毒偵
    字第2898號卷P.32）可資佐證，被告自白核與事實相符，足
    堪採信。本件事證明確，被告施用第一級毒品犯行，已可認
    定。
三、論罪科刑：
  (一)核被告所為，係犯毒品危害防制條例第10條第1項之施用第
    一級毒品罪。被告持有毒品之低度行為，應為施用之高度行
    為所吸收，不另論罪。被告四度施用海洛因，犯罪時間不同
    ，顯係各別起意，亦應分論併罰。
  (二)被告有犯罪事實欄內之徒刑執行經過，此有臺灣高等法院被
    告全國前案紀錄表可稽，其受此有期徒刑執行完畢後，五年
    以內故意再犯有期徒刑以上之罪，應依累犯規定，各加重其
    刑。
  (三)量刑審酌：被告自88年觀察勒戒以來，毒品、竊盜等前科不
    斷。被告自述高中肄業，在舅舅家中冷氣行當學徒，因誤交
    損友而染上毒癮，母親對被告甚為不諒解，以致被告一人獨
    自在外居住，有時經濟陷入困境，遂起歹念竊盜財物等情，
    毒品害人不淺，被告應深知此理，此次被查獲後又密集施用
    毒品，顯然不知警惕，恣意施用毒品，戕害身心，使自己大
    好前程蒙上陰影，然犯罪後坦承犯行，態度尚屬良好等一切
    情狀，各量處如【附表】所示之刑，及定其應執行刑，以示
    懲儆。
  (四)扣案之第1級海洛因殘渣袋1個，被告自陳包裝過海洛因，是
    使用到最後，才倒入稀釋水後以針筒抽取出來注射，此包裝
    袋使用後沾染毒品無法徹底分離，況且實務上也不可能先將
    包裝袋洗淨後，才分別將之與毒品各別「沒收銷燬之」「沒
    收之」，故應依毒品危害防制條例第18條第1項前段，沒收
    銷燬之。
四、適用法律：
  (一)刑事訴訟法第273條之1、第310條之2、第454條第1項。
  (二)毒品危害防制條例第10條第1項、第18條第1項、刑法第11條
    前段、第47條第1項、刑法第51條第5款。
本案經檢察官張尹敏到庭執行職務。
中　　華　　民　　國　　96　　年　　12 　月　　21  　日
                  刑事第三庭    法  官  葉明松
以上正本證明與原本無異。
如不服本判決應於收受本判決後十日內向本院提出上訴書狀，其
未敘述上訴理由者，並得於提起上訴後十日內向本院補提理由書
狀（均須按他造當事人之人數附繕本）「切勿逕送上級法院」。
中　　華　　民　　國　　96　　年　　12 　月　　21  　日
                                書記官  于淑真
附錄本案論罪法條：
毒品危害防制條例第10條
施用第一級毒品者，處 6 月以上 5 年以下有期徒刑。
施用第二級毒品者，處 3 年以下有期徒刑。
【附表】
┌─┬───────────────────────────────┐
│1.│甲○○施用第一級毒品，累犯，處有期徒刑捌月。                  │
├─┼───────────────────────────────┤
│2.│甲○○施用第一級毒品，累犯，處有期徒刑捌月。                  │
├─┼───────────────────────────────┤
│3.│甲○○施用第一級毒品，累犯，處有期徒刑捌月。扣案包裝過毒品之殘│
│  │渣袋壹個沒收銷燬之。                                          │
├─┼───────────────────────────────┤
│4.│甲○○施用第一級毒品，累犯，處有期徒刑捌月。                  │
└─┴───────────────────────────────┘
